【裁判字號】    97,簡抗,5
【裁判日期】    970908
【裁判案由】    詐欺
【裁判全文】
臺灣高雄地方法院刑事裁定               97年度簡抗字第5號
抗  告  人
即  被  告  甲○○
上列被告因詐欺案件，不服本院中華民國97年8 月13日所為駁回
上訴之裁定（97年度審簡字第809 號），提起抗告，本院裁定如
下：
    主  文
抗告駁回。
    理  由
一、抗告意旨略以：本件判決於民國97年5 月29日送達，扣除97
    年5 月31日、6 月1 日、6 月7 日及6 月8 日等例假日後，
    被告於97年6 月10日上訴，尚未逾上訴期間等語。
二、按提起上訴，應於送達判決後10日內為之。又抗告法院認抗
    告無理由者，應以裁定駁回之，刑事訴訟法第349條、第412
    條分別定有明文。又按送達文書，除本章有特別規定外，準
    用民事訴訟法之規定；期間之計算，依民法之規定；以日、
    星期、月或年定期間者，其始日不算入；以日、星期、月或
    年定期間者，以期間末日之終止，為期間之終止；於一定期
    日或期間內，應為意思表示或給付者，其期日或期間之末日
    ，為星期日、紀念日或其他休息日時，以其休息日之次日代
    之；又送達於住、居所、事務所或營業所，不獲會晤應受送
    達人者，得將文書付與有辨別事理能力之同居人或受僱人，
    刑事訴訟法第62條、第65條、民法第120 條第2 項、第121
    條第1 項、第122 條、民事訴訟法第137 條第1 項，分別定
    有明文。是依民法第122 條規定可知，除期日或期間之末日
    ，為星期日、紀念日、或其他休息日，以其休息日之次日為
    末日外，其餘非末日之休息日均未於計算期日或期間時，予
    以扣除。次按受公寓大廈管理委員會僱用之管理員，其所服
    勞務包括為公寓大廈住戶接收郵件者，性質上應屬全體住戶
    之受僱人，即與民事訴訟法第137 條第1 項規定之受僱人相
    當。郵政機關之郵差送達文書於住、居所、事務所或營業所
    ，不獲會晤應受送達人，而將文書付與公寓大廈管理員者，
    為合法送達，該管理員何時將文書轉交應受送達人，對已生
    之送達效力不受影響（最高法院88年度台上字第1752號判決
    、90年度台抗第86號裁定意旨參照）。
三、查本院97年度簡審字第809 號判決正本，係於97年5 月29日
    送達被告高雄市三民區○○○路806 號3 樓及高雄市三民區
    ○○○路407 號之3 、九樓之住、居所大樓，由大樓管理員
    代收之事實，有送達證書2 紙在卷可稽。依上開說明，上開
    判決於該大樓管理員代收時，即生送達之效力，其期間之末
    日即97年6 月8 日為星期日，以其次日即97年6 月9 日代之
    。而被告遲至97年6 月10日始行上訴，有聲請上訴狀在卷可
    參，顯已逾越上訴期間，原裁定以其上訴違背法律上之程式
    為由，駁回上訴，核無違誤，抗告人之抗告為無理由，應予
    駁回。
四、爰依刑事訴訟法第412條，裁定如主文。
中    華    民    國    97    年    9     月    8     日
                  刑事第十五庭審判長法  官  鄭詠仁
                                    法  官  謝枚霏
                                    法  官  方錦源
以上正本證明與原本無異。
不得抗告。
中    華    民    國    97    年    9     月     8    日
                                    書記官  鄧思辰


司法院資訊處製作；財團法人民間司法改革基金會備份。
